Inventaris van het centraal archief van het Ministerie van Economische Zaken, (1906) 1944-1965 (1975)
Nationaal Archief, Den Haag
- STUKKEN BETREFFENDE AFZONDERLIJKE ONDERWERPEN, II.
  - Personeel van het ministerie, .08
    - Plichten en verplichtingen van en gezag over het personeel, .08.3
      - Stukken betreffende zuivering onder ambtenaren van het ministerie wegens (vermeende) samenwerking met de Duitse bezetter., 1935-1975; 289-301; 5 pakken en 8 omslagen
        - Diverse ambtenaren.1939-1948, 289
          Openbaarheid beperkt tot 01-01-2024
        - Dr. H.M. Hirschfeld, voormalig secretaris-generaal van de ministeries van Handel, Nijverheid en Scheepvaart en van Landbouw en Visserij.1939-1961, 290; pak
        - S. de Hoo, voormalig directeur van het Centraal Distributiekantoor te Zwolle.1939-1975, 291; pak
          Openbaarheid beperkt tot 01-01-2051
        - O. Hoogenstijn en C. Kreuger, voormalige adjunct-directeuren Centrale Textielinspectie te Amsterdam.1944-1945, 292
          Openbaarheid beperkt tot 01-01-2021
        - Mr. W.J. Korn, voormalig secretaris Kamer van Koophandel en Fabrieken voor Maastricht en Omstreken.1945-1949, 293
          Openbaarheid beperkt tot 01-01-2025
        - J.F.E. Lankamp, voormalig directeur van het Deviezeninstituut en het Nederlandsch Clearinginstituut.1943-1951, 294; pak
          Openbaarheid beperkt tot 01-01-2027
        - H.G. Rey, directeur van het Rijksbureau voor Textiel, omzetting van schorsing in staking van de functie.1945, 295
        - Mr. H.Chr. Schokker, voormalig Gemachtigde voor de Prijzen te Deventer.1935-1975, 296
        - Mr. B.J.M. van Spaendonck, voormalig directeur Rijksbureau voor Wol en Lompen.1945-1946, 297
          Openbaarheid beperkt tot 01-01-2022
        - (Voormalige) ambtenaren Staatstoezicht op de Mijnen.1945-1947, 298
        - J.J. Walpoott, voormalig inspecteur Rijksbureau voor Keramische Producten.1945-1948, 299; pak
        - Dr. A. Winsemius, voormalig ambtenaar bij onder andere de dienst van de Gemachtigde voor de Prijzen.1938-1953, 300; pak
          Openbaarheid beperkt tot 01-01-2029
        - Mr. H.L. Woltersom, voormalig voorzitter van de Raad voor het Bedrijfsleven, van de Hoofdgroep Banken en van de Bedrijfsgroep Handelsbanken.1946, 301
      - Stukken betreffende verzoeken om vrijstelling van werkzaamheden ten behoeve van de Duitse Weermacht voor personeel van het ministerie en zijn diensten en instellingen., 1944; 302; 1 omslag
      - Stukken betreffende het Centraal Orgaan op de Zuivering van het Overheidspersoneel., 1945-1946; 303; 1 omslag
      - Stukken betreffende in- en samenstelling en opheffing van zuiveringscommissies ten aanzien van overheidspersoneel., 1945-1948; 304; 1 omslag
      - Stukken betreffende behandeling van verzoeken van voormalige ambtenaren van het ministerie om revisie van ontslagbeschikkingen van de minister op advies van de Commissie van Advies Zuiveringsbesluit 1945., 1946-1950; 305-307; 3 omslagen
        - J.C. van Egdom, voormalig inspecteur bij de Centrale Textielinspectie te Amsterdam.1946-1947, 305
        - M. Bakker, voormalig algemeen secretaris van de Kamer van Koophandel en Fabrieken voor Groningen.1946-1950, 306
          Openbaarheid beperkt tot 01-01-2026
        - Diverse ambtenaren.1949-1950, 307
      - Stukken betreffende werktijden van telefonistes en bodepersoneel., 1948-1955; 308; 1 omslag
      - Stukken betreffende vaststelling van werktijden voor personeel van het ministerie, de Centrale Dienst voor In- en Uitvoer, het Centraal Rijksbureau en het Rijksbureau voor Textiel., 1951-1952; 309; 1 omslag
    - Financiële rechten, .08.74
      - Stukken betreffende rangschikking van functies in het Reisbesluit 1916., 1939-1950; 310; 1 omslag
      - Circulaires van de afdeling Comptabiliteit aan onderdelen van het ministerie met betrekking tot financiële regelingen voor het personeel, met bijlagen., 1943-1950; 311; 1 pak
      - Stukken betreffende vergoeding van kosten voor telefoonaansluitingen ten huize van ambtenaren., 1946-1948; 312; 1 omslag
      - Stukken betreffende een rijksbijdrage in kosten van gemeenten voor inkoop van diensttijd ten behoeve van voormalig gemeentelijk distributiepersoneel., 1949-1951; 313; 1 omslag
      - Stukken betreffende overleg met het ministerie van Financiën over de hoogte van vergoedingen voor verblijfskosten tijdens dienstreizen in het buitenland., 1951-1952; 314; 1 omslag
      - Stukken betreffende herziening salariëring van de hoogste leidinggevende functionarissen in de burgerlijke rijksdienst., 1952-1954; 315; 1 omslag
    - Organisaties, instellingen en verenigingen van personeel, .08.88
      - Stukken betreffende instelling van een centraal toezicht op de personeelsinkoopcombinaties., 1944; 316; 1 omslag
      - Stukken betreffende bezwaren tegen oprichting van ambtenareninkoopverenigingen., 1945-1946; 317; 1 omslag
  - Onteigening; vordering; naasting, -1.711.15
    - Stukken betreffende vordering van goederen en bedrijfsruimten, ingevolge de Vorderingswet, ter compensatie van de gevolgen van de Duitse bezetting., 1940-1948; 318; 1 pak
    - Stukken betreffende wijziging van het Algemeen Vorderingsbesluit 1940., 1940-1950; 319; 1 omslag
    - Stukken betreffende samenstelling en werkzaamheden Rijksberoepscommissies Algemeen Vorderingsbesluit 1940., 1945-1948; 320; 1 omslag
    - Stukken betreffende vordering en vorderingsbevoegdheid ten aanzien van roerende en onroerende goederen., 1945-1949; 321; 1 omslag
    - Stukken betreffende de Ontwerp-vorderingswet., 1949-1962; 322; 1 pak
    - Stukken betreffende een vordering van de Staat op de Booysche Steenfabriek v/h Werners-Perée inzake beschikkingen heffing bijdragen Rijksbureau voor Keramische Producten en Rijksbureau voor Metalen en Bouwstoffen en een tegenvordering ingevolge geleden oorlogsschade., 1950-1954; 323; 1 omslag
    - Stukken betreffende onteigening van terreinen ten behoeve van de winning van Brunssumer klei., 1951-1952; 324; 1 omslag
    - Stukken betreffende vergoeding van rente over nog niet uitgekeerde bedragen voor schadeloosstelling bij vorderingen krachtens het Algemeen Vorderingsbesluit 1940., 1951-1954; 325; 1 omslag
    - Stukken betreffende toepassing van het Algemeen Vorderingsbesluit 1940., 1951-1958; 326; 1 omslag
    - Stukken betreffende totstandkoming en wijziging van het Koninklijk besluit van 8 mei 1959 houdende regelen betreffende de schadeloosstelling bedoeld in artikel 5 van de Wet ter verzekering van het beschikbaar blijven van goederen., 1952-1963; 327; 1 pak
    - Stukken betreffende overleg met het ministerie van Oorlog over de ontwerpbepalingen inzake algemene vordering van motorrijtuigen in het Inkwartieringsbesluit., 1953; 328; 1 omslag
    - Stukken betreffende inschakeling van de Rijksberoepscommissies Algemeen Vorderingsbesluit 1940 bij vaststelling van schadevergoedingen ingevolge de Inkwartieringswet., 1953-1954; 329; 1 omslag
    - Stukken betreffende aanwijzing van opsporingsambtenaren van feiten, strafbaar gesteld bij het Algemeen Vorderingsbesluit 1940., 1955; 330; 1 omslag
    - Stukken betreffende totstandkoming van een wettelijke regeling voor de schadeloosstelling van huurders van bedrijfspanden in geval van onteigening, vordering in eigendom of ontruiming., 1955-1959; 331; 1 omslag
    - Stukken betreffende totstandkoming en bepaling van het tijdstip van inwerkingtreding van de Vorderingswet 1962., 1955-1963; 332; 1 pak
    - Stukken betreffende totstandkoming van een tweetal algemene maatregelen van bestuur ter uitvoering van het Algemeen Vorderingsbesluit 1940., 1958-1959; 333; 1 omslag
    - Stukken betreffende totstandkoming van een algemene maatregel van bestuur met betrekking tot de samenstelling, benoeming, werkwijze en bevoegdheid van commissies als bedoeld in artikel 6 van de Wet ter verzekering van het beschikbaar blijven van goederen., 1959-1960; 334; 1 omslag
    - Stukken betreffende totstandkoming van een algemene maatregel van bestuur houdende regels ter vaststelling van schadeloosstelling ingevolge artikel 15, tweede lid, van de Vorderingswet 1962., 1962-1964; 335; 1 omslag
  - Regeling van het rechtsverkeer, -1.711.8
    - Stukken betreffende uiteenzetting van de bevoegdheden van Duitse firma's als toeziend voogd voor Nederlandse firma's., 1943-1944; 336; 1 omslag
    - Stukken betreffende het op het ministerie aanwezige kaartsysteem inzake tijdens de Duitse bezetting benoemde beheerders en bewindvoerders., 1945; 337; 1 omslag
    - Stukken betreffende regeling van beperking van het rechtsverkeer Stbl. E 75., 1946-1948; 338; 1 omslag
    - Stukken betreffende vergaderingen van de afdeling Beheer, Voorzieningen voor Rechtspersonen en Voorzieningen voor Afwezigen van de Raad voor het Rechtsherstel., 1946-1952; 339; 1 omslag
    - Herstel van het rechtsverkeer, -1.711.822
      - Stukken betreffende zuivering van organisaties van het bedrijfsleven en van diensten en instellingen van de overheid., 1942-1947; 340; 1 omslag
      - Verslagen van vergaderingen van de Commissie van Vertegenwoordigers der Departementen en het Militair Commissariaat voor het Rechtsherstel., 1945; 341; 1 omslag
      - Stukken betreffende akkoordverklaring met een regeling van de ministers van Justitie en van Sociale Zaken tot rechtsherstel van in de Tweede Wereldoorlog geliquideerde sociale verenigingen, inclusief de door de Commissie Woltersom opgeheven verenigingen., 1945-1946; 342; 1 omslag
      - Stukken betreffende toepassing van de zogenaamde zuiveringsclausule in overeenkomsten van ondernemers met de overheid ten aanzien van de aanneming van werken., 1945-1946; 343; 1 omslag
      - Lijsten van door tussenkomst van de chef van het kabinet van Handel en Nijverheid uitgegane telegrammen, hoofdzakelijk betrekking hebbend op samenstelling van zuiveringsraden voor het bedrijfsleven., 1945-1946; 344; 1 omslag
      - Stukken betreffende verdeling van de kosten van de zuivering van de Kamers van Koophandel en Fabrieken en van de bedrijfsorganisaties., 1945-1946; 345; 1 omslag
      - Stukken betreffende algemene (beleids)aangelegenheden ten aanzien van de zuivering van het bedrijfsleven., 1945-1947; 346; 1 pak
      - Stukken betreffende in- en samenstelling en opheffing van commissies en raden ten behoeve van zuivering van (organen van) het bedrijfsleven., 1945-1948; 347; 1 pak
      - Stukken betreffende samenstelling en werkzaamheden van de Centrale Zuiveringsraad voor het Bedrijfsleven., 1945-1949; 348; 1 pak
      - Stukken betreffende zuivering van het bedrijfsleven., 1945-1949; 349; 1 omslag
      - Stukken betreffende instructie van de zuiveringsraden voor het bedrijfsleven., 1946; 350; 1 omslag
      - Stukken betreffende samenwerking tussen het directoraat-generaal voor Bijzondere Rechtspleging en de Centrale Zuiveringsraad voor het Bedrijfsleven., 1946; 351; 1 omslag
      - Stukken betreffende vereenvoudiging van het apparaat der bedrijfszuivering., 1946; 352; 1 omslag
      - Stukken betreffende vrijlating van wegens collaboratie in arrest gestelde leidinggevenden van Batterijenfabriek 'De Witte Kat', in verband met economische en militaire belangen., 1946-1947; 353; 1 omslag
      - Stukken betreffende zuivering van W.J. de Bruyne, voorzitter van de Vakgroep Opticiens van de Hoofdgroep Ambacht., 1946-1947; 354; 1 omslag
      - Stukken betreffende weigering van een bedrijfsvergunning aan firma Stam en van Dalen te Streefkerk op grond van een uitspraak van de Centrale Zuiveringsraad voor het Bedrijfsleven., 1946-1948; 355; 1 omslag
      - Stukken betreffende het opsporingsbeleid van de Politieke Recherche Afdeling Collaboratie ten aanzien van de zuivering van het bedrijfsleven., 1948; 356; 1 omslag
      - Nota's inzake afwikkeling van Joodse ondernemingen tijdens en behartiging van de zakelijke en particuliere belangen van Joden na de oorlog, concepten., ca. 1944; 357; 1 omslag
    - Beheer van vermogen van vijanden en landverraders, -1.711.86
      - Stukken betreffende beheer van vijandelijk vermogen., 1941-1956; 358-369; 7 pakken en 5 omslagen
        - Algemeen.1945-1950, 358
        - Beheer NV Staalwerken 'De Maas'.1945-1952, 359; omslag
        - Beheer bedrijven: NV Fabrieken van Spoorwegmateriaal v/h Orenstein en Koppel, NV Papierfabriek Maasmond/ NV Export Papierfabriek Nijmegen.1946-1950, 360
        - Beheer bedrijven: NV Scheepswerf Holland Nautic.1941-1949, 361
        - Liquidatie bedrijven: NV Machinefabriek Probat, NV Nederlandse Stoombootrederij Rotterdam.1947-1950, 362; omslag
        - Liquidatie bedrijven: Nederlandsche Siemens Maatschappij NV.1946-1954, 363; omslag
        - Verkoop bedrijven: NV AEG, NV AGO, Batterijenfabriek Herberhold, Geha-fabrieken, NV Gimborn, NV Hermes, NV Hollandse Kleefmachinefabriek.1946-1951, 364
        - Verkoop bedrijven: NV Hollandse Naaimachinehandel Pfaff, NV Inkt- en Verffabriek Springer en Möller, Kachelpijpenfabriek Bertrams, Leko-Apparatenfabriek, Gebr. Mion, NV Motorenfabriek Deutz, NV Nederlands Havenbedrijf, Nederlandse Basaltmaatschappij/ Basaltine Tegelfabriek, NV Handelmaatschappij Nedigepha, NV Nederlandse Instrumenten Compagnie Nedinsco.1941-1950, 365
        - Verkoop bedrijven: NV Olieraffinaderij Witol, NV Rubberfabriek Rufay, NV Splendor Gloeilampenfabrieken, NV Stuwadoors Maatschappij Neptunus, NV Tilburgse Katoenspinnerij, Vereinigte Stahlwerke AG Vestag.1946-1950, 366
        - Verkoop bedrijven: NV Verf- en Chemicaliënfabriek, Victoria Hotel, NV Werktuigbouw.1946-1951, 367
        - Vorderingen en schulden inzake vijandelijk vermogen.1945-1953, 368; omslag
        - Vrijgave van in beslag genomen Duitse auteursrechten.1949-1956, 369; omslag
      - Stukken betreffende instructie van en bemiddeling voor het Deviezeninstituut in zaken aangaande de behandeling van vijandelijk vermogen., 1943-1944; 370; 1 omslag
      - Stukken betreffende de problematiek van zowel vorderingen van Nederlanders op als schulden aan Duitsers in het kader van beheer van vijandelijk vermogen., 1945-1947; 371; 1 omslag
      - Stukken betreffende toewijzing, verkoop of liquidatie van onder beheer gestelde bedrijven, schepen, goederen of vermogens, in samenwerking met het Nederlands Beheersinstituut., 1945-1952; 372; 1 pak
      - Stukken betreffende het ontvijandingsbeleid en kritiek daarop van het Nederlands Beheersinstituut., 1947-1949; 373; 1 omslag
      - Stukken betreffende taak, bevoegdheden en werkzaamheden van het Nederlands Beheersinstituut., 1949-1952; 374; 1 omslag
      - Stukken betreffende onderzoek naar de afwikkeling van onder beheer staande Rijnvaartbedrijven door de Adviescommissie afwikkeling onder beheer staande bedrijven, van belang voor het Nederlands-Duitse economische verkeer., 1950; 375; 1 omslag
      - Stukken betreffende opheffing van de Commissie Winsemius (= Adviescommissie afwikkeling onder beheer staande bedrijven, van belang voor het Nederlands-Duitse economische verkeer), alsmede vergaderingen van de Rechtsherstelministers inzake beheer van vijandelijk vermogen., 1950; 376; 1 omslag
      - Stukken betreffende vergaderingen van de Adviescommissie afwikkeling onder beheer staande bedrijven, van belang voor het Nederlands-Duitse economische verkeer., 1950; 377; 1 omslag
  - Belastingen. Heffingen. Tarieven, -1.713
    - Stukken betreffende beoordeling ontwerpreglementen inzake weelde- en vennootschapsbelasting., 1945-1947; 378; 1 omslag
    - Stukken betreffende herziening van het belastingstelsel., 1945-1960; 379; 1 pak
    - Stukken betreffende herziening tarieven rijksinkomsten., 1946-1950; 380; 1 omslag
    - Stukken betreffende aangelegenheden inzake belastingen., 1949-1961; 381; 1 pak
    - Stukken betreffende aantasting van de financiële positie van het bedrijfsleven door de naoorlogse belastingpolitiek., 1952-1953; 382; 1 omslag
    - Stukken betreffende instemming met een voorstel van het ministerie van Financiën tot benoeming van buitengewone leden van de Tariefcommissie., 1957-1958; 383; 1 omslag
  - Openbare Orde, -1.75
    - Stukken betreffende aanscherping van de procedure ter verkrijging van vergunningen voor zakenreizen naar het buitenland., 1945; 384; 1 omslag
    - Stukken betreffende toelating van economisch belangrijke vreemdelingen., 1946-1950; 385; 1 omslag
    - Stukken betreffende het afzien van wederinvoering van de zomertijd., 1947-1950; 386; 1 omslag
    - Stukken betreffende beoordeling van voorstellen in de Verenigde Naties aangaande kalenderhervorming., 1947-1964; 387; 1 omslag
    - Nota inzake te nemen maatregelen ten aanzien van in bedrijven van de Staatsmijnen werkzame personen, welke mogelijk een bedreiging zijn voor de openbare orde en veiligheid in geval van extreme omstandigheden., 1953; 388; 1 stuk
  - Goede zeden, -1.76
    - Stukken betreffende winkelweekloterijen., 1959-1960; 389; 1 omslag
    - Stukken betreffende de Ontwerp-Drank- en Horecawet., 1960-1964; 390; 1 omslag
  - Gezondheid, -1.77
    - Stukken betreffende de Ontwerpwet op de Geneesmiddelenvoorziening., 1950-1958; 391; 1 pak
    - Stukken betreffende wijziging van de Warenwet en de samenhang daarvan met Publiekrechtelijke Bedrijfsorganisaties., 1954-1961; 392; 1 pak
    - Hygiëne van lucht, bodem en water. Ruimtelijke ordening, -1.777
      - Stukken betreffende behandeling van zaken aangaande ruimtelijke ordening in het kader van commissies van de Rijksdienst voor het Nationale Plan., 1941-1957; 393; 1 pak
      - Stukken betreffende behandeling van het Wetsontwerp Verdeling Woongelegenheid., 1947; 394; 1 omslag
      - Stukken betreffende beoordeling van een nationaal plan en vergelijking daarvan met Belgische planologische maatregelen., 1948-1949; 395; 1 omslag
      - Stukken betreffende wijziging van de Woonruimtewet 1947., 1948-1950; 396; 1 omslag
      - Stukken betreffende bestudering van zuivering van afvalwater van industrieën en van de kosten daarvan., 1948-1954; 397; 1 omslag
      - Stukken betreffende totstandkoming van de Wet op de Ruimtelijke Ordening., 1949-1958; 398; 1 pak
      - Stukken betreffende een voorontwerp van een wet op waterverontreiniging., 1955-1956; 399; 1 omslag
      - Stukken betreffende overleg met het bedrijfsleven inzake maatregelen ter minisering van de concurrentie tussen de industriële en de woningbouw., 1956; 400; 1 omslag
  - Verkeer. Vervoer, -1.81
    - Stukken betreffende oprichting, werkzaamheden en liquidatie van de NV Centraal Nederlandsch Motorvoertuigenbedrijf., 1943-1947; 401; 1 omslag
    - Stukken betreffende vermindering en opheffing van overheidsbemoeiing aangaande invoer en aanschaf van motorvoertuigen., 1945-1946; 402; 1 omslag
    - Stukken betreffende wijziging van het predicaat motorrijwiel voor de rijwielsolex in rijwiel., 1948-1950; 403; 1 omslag
    - Stukken betreffende algemene maatregelen van bestuur ten aanzien van de Wet Autovervoer Goederen en de Wet Goederenvervoer Binnenscheepvaart., 1953-1954; 404; 1 omslag
    - Wegen. Spoorwegen. Transportleidingen, -1.811
      - Stukken betreffende verdeling van als oorlogsbuit verkregen en aangekochte spoorketelwagens., 1946-1948; 405; 1 omslag
      - Stukken betreffende de aanleg van Rijksweg 43 tussen Heerenveen en Groningen., 1951-1958; 406; 1 pak
      - Stukken betreffende concessieverlening aan de NV Rotterdam-Rijn Pijpleiding Maatschappij voor de aanleg en instandhouding van een oliepijpleiding tussen Rotterdam en het Rijn-Ruhrgebied., 1955-1961; 407; 1 pak
      - Stukken betreffende aanleg van oliepijpleidingen in Nederland en in de rest van Europa., 1956-1957; 408; 1 omslag
      - Stukken betreffende het Wetsontwerp houdende machtiging tot het verlenen van financiële medewerking ter zake van de aanleg en exploitatie van een pijpleiding tussen het gebied van de Nieuwe Waterweg en het Noordzeekanaal., 1965; 409; 1 omslag
    - Scheepvaart, -1.813
      - Stukken betreffende afwikkeling van bevrachtingen met Amerikaanse kolen., 1946-1954; 410; 1 pak
      - Stukken betreffende gerechtelijke procedures tussen de Staat en derden inzake scheepvaartaangelegenheden., 1946-1955; 411-414; 2 pakken en 2 omslagen
        - De Staat en Noorwegen inzake liggelden.1947-1952, 411; omslag
        - De Staat en de Vennootschap onder Firma Vinke & Co enerzijds en de NV Scheepvaart- en Steenkolenmaatschappij anderzijds inzake vordering van liggeld.1946-1954, 412; omslag
        - De Staat en diverse maatschappijen.1947-1955, 413
        - De Staat en diverse scheepvaartbedrijven, vanwege schade ingevolge geheven kade- en liggelden.1946-1951, 414
      - Stukken betreffende vrijgave van de scheepvaart., 1947; 415; 1 omslag
      - Stukken betreffende geschillen met Amerikaanse reders inzake kolenbevrachtingen., 1947-1954; 416; 1 pak
      - Stukken betreffende centrale bevrachting van schepen., 1947-1955; 417; 1 omslag
      - Stukken betreffende de ontwikkeling van het verkeer op het Noordzeekanaal., 1958-1959; 418; 1 omslag
      - Waterwegen, -1.813.11
        - Stukken betreffende subsidieverlening ten behoeve van de ontwikkeling van een radarsysteem voor de Westerschelde., 1950-1959; 419; 1 pak
        - Stukken betreffende vooroverleg met het ministerie van Buitenlandse Zaken met het oog op onderhandelingen met België over het vraagstuk van de Nederlands-Belgische waterwegen., 1951-1952; 420; 1 omslag
        - Stukken betreffende kosten van en kostenbesparing ingevolge eventuele aanleg van Nederlands-Belgische waterwegen., 1951-1953; 421; 1 omslag
      - Zeevaart, -1.813.4
        - Stukken betreffende bestrijding van discriminatie van de Amerikaanse scheepvaart bij toekenning van lijnlading., 1947-1949; 422; 1 omslag
        - Stukken betreffende verrekening van vrachtverschillen tussen het Scheepvaartfonds A en de Netherlands Office for Relief and Rehabilitation voor het vervoer van regeringsgoederen., 1947-1950; 423; 1 omslag
        - Stukken betreffende bestrijding van vlagdiscriminatie in de zeescheepvaart., 1953-1964; 424; 1 omslag
      - Binnenvaart, -1.813.5
        - Stukken betreffende inning van gelden voor geleverde Civil Affairs-goederen., 1945-1946; 425; 1 omslag
        - Stukken betreffende verhoging van lig- en overliggelden binnenscheepvaart., 1947; 426; 1 omslag
        - Stukken betreffende verslaggeving van besprekingen met de geallieerden in Berlijn over transportproblemen met de Rijnvaart., 1947; 427; 1 omslag
        - Stukken betreffende beoordeling van een ontwerpovereenkomst voor de regeling van het scheepvaartverkeer met de Russische zone in Duitsland., 1948; 428; 1 omslag
        - Stukken betreffende besprekingen ten aanzien van Rijnvaart- en havenverkeer., 1948; 429; 1 omslag
        - Stukken betreffende verbetering van de bevaarbaarheid van de IJssel., 1948; 430; 1 omslag
        - Stukken betreffende bevordering van de binnenscheepvaart door middel van aanbeveling bij de rijksbureaus., 1949; 431; 1 omslag
        - Stukken betreffende maatregelen tegen Belgische Rijnvaartpremies., 1950; 432; 1 omslag
    - Luchtvaart. Ruimtevaart, -1.814.1/.6
      - Stukken betreffende aanleg c.q uitbreiding van een vliegveld te Schieveen of Ypenburg., 1946-1952; 433; 1 pak
      - Stukken betreffende subsidiëring van de Stichting Nationaal Luchtvaartlaboratorium., 1946-1954; 434; 1 omslag
      - Stukken betreffende behandeling van aangelegenheden met betrekking tot ruimtevaart., 1961-1964; 435; 1 omslag
  - Economische aangelegenheden, -1.82
    - Stukken betreffende het in opdracht van de Duitse autoriteiten bekendmaken en hanteren van richtlijnen tot beperking van publicaties op economisch gebied., 1940-1944; 436; 1 omslag
    - Bescheiden van minister H. Vos., 1941-1946; 437-457; 21 omslagen
      - Algemeen.1945-1946, 437
      - Behandeling ex-illegaliteit.1946, 438
      - Centraal Planbureau.1945-1946, 439
      - Compensatie door Duitsland van de geleden bezettingsschade.1945, 440
      - Distributie van diverse goederen.1945-1946, 441
      - Emergency Economic Committee for Europe.1945, 442